臺灣花蓮地方法院刑事判決
110年度易字第256號
公  訴  人  臺灣花蓮地方檢察署檢察官
被      告  王瑞璐


                    （現另案於法務部○○○○○○○執行                        中）
上列被告因竊盜案件，經檢察官提起公訴（110年度偵字第3892
號），被告於本院準備程序中，就被訴事實為有罪之陳述，經本
院告知簡式審判程序意旨，並聽取公訴人及被告之意見後，本院
裁定改依簡式審判程序審理，並判決如下：
    主  文
王瑞璐犯攜帶兇器竊盜罪，累犯，處有期徒刑柒月。
扣案之老虎鉗、美工刀各壹把均沒收；未扣案之犯罪所得新臺幣
壹仟伍佰元沒收，於全部或一部不能沒收或不宜執行沒收時，追
徵其價額。
    事實及理由
一、本件犯罪事實及證據，除犯罪事實欄關於前科紀錄之記載應
    予刪除，且證據部分應補充：被告王瑞璐於本院準備及簡式
    審判程序之自白（見本院卷第73、81頁）外，其餘均引用檢
    察官起訴書之記載（如附件）。
二、論罪科刑：
（一）按刑法第321條第1項第3款所謂兇器，其種類並無限制，
      凡客觀上足以對人之生命、身體、安全構成威脅，具有危
      險性之兇器均屬之，且祇須行竊時攜帶此種具有危險性之
      兇器為已足，並不以攜帶之初有行兇之意圖為必要（最高
      法院79年台上字第5253號刑事判例意旨參照）。經查，被
      告於檢察官起訴書所載時地，持其所有供割斷路燈電線之
      美工刀及老虎鉗等物品，均係金屬材質所製工具且質地堅
      硬，該美工刀並具有鋒利刀刃，如以上開物品作為器械，
      客觀上均足以危害他人生命、身體之安全，則依上開說明
      ，自該當於刑法第321條第1項第3款所定之「兇器」無訛
      。是核被告所為，係犯刑法第321條第1項第3款之攜帶兇
      器竊盜罪。
（二）被告前因竊盜案件經本院判處有罪，復經本院以108年度
      聲字第403號裁定定應執行有期徒刑9月確定，嗣於民國10
      8年11月25日執行完畢乙情，有臺灣高等法院被告前案紀
      錄表1份在卷可按，其於5年以內故意再犯有期徒刑以上之
      本罪，為累犯；再參酌司法院大法官會議釋字第775號解
      釋意旨，考量被告構成累犯之如上犯罪紀錄，與本案罪名
      、犯罪類型、罪質完全相同，且於上開徒刑執行完畢後未
      逾2年又再犯本案，足可反應被告對刑罰之感受力薄弱，
      有特別之惡性，確有延長矯正期間以助其重返社會，並兼
      顧社會防衛之必要，故加重其法定本刑，無悖於罪刑相當
      暨比例原則，應依刑法第47條第1項規定加重其刑。
（三）爰以行為人責任為基礎，審酌被告除上開構成累犯之前科
      紀錄外，尚有多次竊盜之前案情形，此有上揭被告前案紀
      錄表在卷可憑，竟仍不思慎行，僅因貪圖小利，冀望以不
      勞而獲之方式取得財物，所為顯缺乏尊重他人財產法益之
      觀念，殊值非難，惟念及被告犯後坦承犯行，態度尚可，
      考量其犯罪之動機、目的、手段，兼衡被告自陳教育程度
      、先前從事回收業及打零工等家庭生活經濟狀況（見本院
      卷第81頁），暨被害人就本案之意見（見本院卷第67頁）
      等一切情狀，量處如主文所示之刑。　　
三、沒收部分：
（一）扣案之老虎鉗、美工刀各1把均係被告所有並供其犯罪所
      用之物，業據被告供明在卷（見警卷第3-5頁），爰依刑
      法第38條第2項前段規定宣告沒收。
（二）至被告於竊得路燈電線1條後，將其變賣並得款新臺幣1,5
      00元乙情，亦據被告陳明在案（見本院卷第73頁），其變
      得之物即本案犯罪所得既未據扣案，亦未實際合法發還被
      害人，復無過苛調節條款之適用餘地，爰依刑法第38條之
      1第4項、第1項前段、第3項規定諭知沒收、追徵。
據上論斷，應依刑事訴訟法第273條之1第1項、第299條第1項前
段、第310條之2、第454條第2項，刑法第321條第1項第3款、第4
7條第1項、第38條第2項前段、第38條之1第1項前段、第3項、第
4項，判決如主文。
本案經檢察官林俊廷提起公訴，經檢察官簡淑如到庭執行職務。
中　　華　　民　　國　　110 　年　　11　　月　　30　　日
　　　　　　　　　刑事第二庭    法　官　黃英豪
以上正本證明與原本無異。
如不服本判決應於收受送達後20日內向本院提出上訴書狀，並應
敘述具體理由。其未敘述上訴理由者，應於上訴期間屆滿後20日
內向本院補提理由書(均須按他造當事人之人數附繕本)「切勿逕
送上級法院」。告訴人或被害人如對於本判決不服者，應具備理
由請求檢察官上訴，其上訴期間之計算係以檢察官收受判決正本
之日期為準。　　　　　　　　　
中　　華　　民　　國　　110 　年　　11　　月　　30　　日

                                書記官  戴國安
附錄本案論罪科刑法條全文：
中華民國刑法第321條第1項
犯前條第1項、第2項之罪而有下列情形之一者，處6月以上5年以
下有期徒刑，得併科50萬元以下罰金：
一、侵入住宅或有人居住之建築物、船艦或隱匿其內而犯之。
二、毀越門窗、牆垣或其他安全設備而犯之。
三、攜帶兇器而犯之。
四、結夥三人以上而犯之。
五、乘火災、水災或其他災害之際而犯之。
六、在車站、港埠、航空站或其他供水、陸、空公眾運輸之舟、
    車、航空機內而犯之。

【附件】
臺灣花蓮地方檢察署檢察官起訴書　
                                     110年度偵字第3892號
　　被　　　告　王瑞璐　
上列被告因竊盜案件，業經偵查終結，認應提起公訴，茲將犯罪
事實及證據並所犯法條分敘如下：
　　　　犯罪事實
一、王瑞璐前因竊盜案件，經臺灣花蓮地方法院以107年度簡字
    第165號判決判處有期徒刑4月確定；又因竊盜案件，經同法
    院以107年度易字第507號判決判決處有期徒刑7月確定，上
    開之罪接續執行，於民國108年11月25日執行完畢（後因接
    續執行另案拘役，至同年12月15日始出監)。
二、王瑞璐意圖為自己不法之所有，基於竊盜之犯意，於民國11
    0年3月8日14時許，持其所有客觀上足以對人之生命、身體
    、安全構成威脅而具有危險性，可供兇器使用之老虎鉗、美
    工刀等物，剪斷裝設在花蓮縣花蓮市北濱公園自行車道旁（
    花蓮市○○○○○○路○○○0○○○○位○○○○街0號後方步道至海濱、康
    樂街口步道、粗細：5.5平方釐米、長度：160公尺、價值新
    臺幣（下同）9600元），得手後以自行車載運，販售予不明
    回收場，得款1,500元均花用殆盡。嗣經花蓮市公所建設課
    路燈業務承辦人莊浚和於110年3月11日20時30分許發現電線
    遭竊，報警處理，經警調閱監視器循線查獲，並扣得上開老
    虎鉗、美工刀各1把。
三、案經莊浚和訴由花蓮縣警察局花蓮分局報告偵辦。
　　　　證據並所犯法條
一、證據清單及待證事實：
編號 證據名稱 待證事實 1 被告王瑞璐於警詢及偵查中之自白 被告於上開時、地，持老虎鉗、美工刀剪斷竊取路燈電線之事實。  2 證人即告訴人莊浚和於警詢之指證 花蓮市公所所有之上開路燈電線遭竊之事實。 3 花蓮縣警察局花蓮分局扣押筆錄、扣押物品目錄表、現場暨監視器翻拍畫面共19張 被告於上開時、地，持老虎鉗、美工刀剪斷竊取路燈電線之事實。 4 本署被告提示簡表 被告於受有期徒刑執行完畢後5年內，再犯本罪之事實。 
二、按刑法第321條第1項第3款之攜帶兇器竊盜罪，係以行為人
    攜帶兇器竊盜為其加重條件，此所謂兇器，其種類並無限制
    ，凡客觀上足對人之生命、身體、安全構成威脅，具有危險
    性之兇器均屬之，最高法院109年度台上字第2040號裁判要
    旨可資參照。本件扣案老虎鉗、美工刀等器物通常質地堅硬
    ，且於本案中既足以剪斷電纜線，客觀上自足以供作兇器使
    用。
三、核被告王瑞璐所為，係犯刑法第321條第1項第3款之加重竊
    盜罪嫌。又被告於受有期徒刑執行完畢後5年內更犯本罪，
    應構成累犯，請依法加重其刑。扣案之老虎鉗、美工刀各1
    支，均為被告所有供犯罪所用之物，請依刑法第38條第2項
    規定，宣告沒收之。又被告竊得之電線業經變賣、無法扣押
    ，所變價而得之1,500元屬犯罪所得，請依刑法第38條之1第
    1項前段、第3項規定宣告沒收，如全部或一部不能沒收或不
    宜執行沒收時，追徵其價額。
四、依刑事訴訟法第251條第1項提起公訴。
　　此　致
臺灣花蓮地方法院